【裁判字號】    97,上訴,2196
【裁判日期】    970911
【裁判案由】    違反毒品危害防制條例
【裁判全文】
臺灣高等法院臺中分院刑事判決        97年度上訴字第2196號
上  訴  人
即  被  告  甲○○
                    （現於臺灣彰化監獄彰化分監執行中）
上列上訴人因違反毒品危害防制條例案件，不服臺灣彰化地方法
院97年度訴字第1905號中華民國97年8月7日第一審判決（起訴案
號：臺灣彰化地方法院檢察署97年度毒偵字第2515號），提起上
訴，本院判決如下：
    主  文
上訴駁回。
    事  實
本審記載事實與第一審判決書所記載相同，玆引用之。
    理  由
一、按依刑事訴訟法第350條、第361條、第362條、第367條規定
    ，不服地方法院之第一審判決而上訴者，須提出上訴書狀，
    並應敘述具體理由，為上訴必備之程式；其所提出之書狀未
    敘述上訴理由，或僅曾以言詞陳述上訴理由者，均應於上訴
    期間屆滿後二十日內補提理由書於第一審法院。第一審法院
    經形式審查，認逾期未補提上訴理由者，應定期間先命補正
    ；逾期未補正者，為上訴不合法律上之程式，應以裁定駁回
    。倘已提出上訴理由，但所提非屬具體理由者，則由第二審
    法院以上訴不合法律上之程式，判決駁回。而所謂具體理由
    ，必係依據卷內既有訴訟資料或提出新事證，指摘或表明第
    一審判決有何採證認事、用法或量刑等足以影響判決本旨之
    不當或違法，而構成應予撤銷之具體事由，始克當之（例如
    ：依憑證據法則具體指出所採證據何以不具證據能力，或依
    憑卷證資料，明確指出所為證據證明力之判斷如何違背經驗
    、論理法則）；倘僅泛言原判決認定事實錯誤、違背法令、
    量刑失之過重或輕縱，而未依上揭意旨指出具體事由，或形
    式上雖已指出具體事由，然該事由縱使屬實，亦不足以認為
    原判決有何不當或違法者（例如：對不具有調查必要性之證
    據，法院未依聲請調查亦未說明理由，或援用證據不當，但
    除去該證據仍應為同一事實之認定），皆難謂係具體理由，
    俾與第二審上訴制度旨在請求第二審法院撤銷、變更第一審
    不當或違法之判決，以實現個案救濟之立法目的相契合，並
    節制濫行上訴（最高法院97年度台上字第982號刑事判決參
    照）。
二、本件上訴人即被告上訴意旨略以：上訴人於入監前，因車禍
    致腳部嚴重受傷，至今沒有好轉。如在監治療，實有諸多不
    便，請能從輕量刑，或暫緩執行，讓上訴人能在外就醫，再
    入監執行云云，指摘原審判決量刑過重。
三、本件原審判決以被告施用第一級毒品海洛因犯行，事證明確
    ，應予依法論處罪刑。並以被告有毒品前科多次，曾因毒品
    案件經法院判處有期徒刑一年確定；審酌其犯罪之動機、方
    法、手段、所生之危害，暨犯後坦承犯行、態度良好等一切
    情狀，於依累犯規定加重其刑後，量處有期徒刑七月，並無
    量刑過重之情形。上訴人所舉其於入監前，車禍受傷，迄未
    好轉，如在監治療，實有諸多不便，上訴請從輕量刑或暫緩
    執行。上訴人形式上雖已舉出具體事由，但上開事由，不能
    據以認定原審判決量刑有何不當或違法，並非具體上訴理由
    。依首開說明，本件上訴人之上訴並非合法，爰不經言詞辯
    論，駁回其上訴。
四、據上論結，依刑事訴訟法第367條前段、第372條，判決如主
    文。
中    華    民    國    97    年     9    月    11    日
            刑事第五庭  審判長法  官  趙  春  碧
                              法  官  何  秀  燕
                              法  官  賴  恭  利
上列正本證明與原本無異。
如不服本判決應於收受送達後十日內向本院提出上訴狀，其未敘
述上訴之理由者並得於提起上訴後十日內向本院補提理由書（均
須按他造當事人之人數附繕本）。
                              書記官  陳  文  琴
中    華    民    國    97    年     9    月    11    日


司法院資訊處製作；財團法人民間司法改革基金會備份。
